臺灣高等法院刑事判決
109年度上易字第970號
上  訴  人  
即  被  告  陳可璇




選任辯護人  林忠熙律師
上列上訴人因竊盜案件，不服臺灣臺北地方法院108年度易字第7
53號，中華民國109年2月20日所為之第一審判決（起訴案號：臺
灣臺北地方檢察署108年度偵字第8354號），提起上訴，本院判
決如下：
    主  文
上訴駁回。
陳可璇緩刑貳年。
    事  實
一、陳可璇、陳俋佑（業經原審判處拘役五十日確定）於民國10
    8年1月19日凌晨2時44分許，在臺北市○○區○○路00號7樓AI夜
    店B13包廂內，因見胡歆柔所有之白色肩背包一只放置在座
    椅上，竟共同意圖為自己不法所有，基於竊盜之犯意聯絡，
    以徒手方式，接續竊取該肩背包內如附表一所示、胡歆柔所
    有之手機一支（廠牌：APPLE，型號：IPhone8，顏色：銀白
    色，IMEI碼：000000000000000)、充電線一條及紅白色零錢
    包一個（內有現金新臺幣〈下同〉500元、口紅一支、耳環一
    對、學生證一張）及如附表二所示為張祐溥所有之短夾一個
    （廠牌LOEWE，顏色：深藍色；內有現金1000元、身分證一
    張、駕照一張、信用卡四張），嗣因胡歆柔、張祐溥欲離去
    該包廂時發現遭竊而報警處理，經警調閱現場監視器影像後
    ，始悉上情。
二、案經胡歆柔、張祐溥訴由臺北市政府警察局信義分局報告臺
    灣臺北地方檢察署檢察官偵查起訴。
    理  由
壹、程序之證據能力方面
一、證人即告訴人胡歆柔、張祐溥於警詢時所為之陳述，為被告
    以外之人於審判外所為之陳述，既經上訴人即被告陳可璇及
    其選任辯護人否認其等於警詢證言之證據能力，依刑事訴訟
    法第159條第1項規定，胡歆柔、張祐溥之警詢筆錄自均無證
    據能力。
二、按被告以外之人於審判外之言詞或書面陳述，除法律有規定
    者外，不得作為證據。又被告以外之人於審判外之陳述，雖
    不符合同法第159條之1至第159條之4之規定，但經當事人於
    審判程序同意作為證據，法院審酌該言詞陳述或書面陳述作
    成時之情況，認為適當者，亦得為證據；當事人、代理人或
    辯護人於法院調查證據時，知有第159條第1項不得為證據之
    情形，而未於言詞辯論終結前聲明異議者，視為有前項之同
    意。刑事訴訟法第159條第1項及第159條之5分別定有明文。
    本件檢察官、被告及其選任辯護人，於言詞辯論終結前，就
    本件卷內被告以外之人於審判外之陳述，除上開胡歆柔、張
    祐溥於警詢所為之陳述外，於本院準備程序時均表示不爭執
    （見本院卷第58頁），且迄本院言詞辯論終結前未聲明異議
    ，經本院審酌該等證據之作成情況，核無違法取證或其他瑕
    疵，認均適為本案認定事實之依據，依刑事訴訟法第159條
    之5規定，均有證據能力。又被告及其辯護人聲請傳喚同案
    被告陳俋佑為證人，然陳俋佑經合法傳喚未到，被告及其辯
    護人均當庭表明捨棄該名證人之聲請傳訊（見本院卷第88頁
    ），此屬被告對該證人詰問權之捨棄，並無不當剝奪被告詰
    問權行使之可言，皆不影響陳俋佑於審判外陳述之證據能力
    。
三、又本件認定事實引用之卷內其餘非供述證據（詳後述），並
    無證據證明係公務員違背法定程序取得，依同法第158條之4
    規定反面解釋，均有證據能力。
貳、實體方面
一、認定事實所憑之證據及理由：
    訊據被告固坦承有於前揭時間至B13包廂，該白色肩背包係
    放置於包廂之座椅上，胡歆柔、張祐溥所有如事實欄所載放
    置於該肩背包內之前揭物品亦於該日遺失等事實，惟矢口否
    認有何與陳俋佑共同竊盜之犯行，辯稱：我是因為要幫陳俋
    佑找東西，我剛好坐過去的時候陳俋佑就在翻東西，我問她
    在找什麼嗎，我就開啟手機的手電筒功能幫她找，一直到警
    局後，我才知道陳俋佑翻的白色肩背包不是她的，我並沒有
    拿走任何東西云云。惟查：
（一）被告、陳俋佑、胡歆柔及張祐溥於108年1月19日凌晨2時4
      4分許，均至臺北市○○區○○路00號7樓AI夜店之B13包廂玩
      樂，而胡歆柔所有之白色肩背包原放置在該包廂之座椅上
      ，連同該肩背包及其內屬胡歆柔所有如附表一所示之物及
      張祐溥所有如附表二所示之物均於該日遺失之事實，業據
      胡歆柔、張祐溥分別於原審證述綦詳（見原審卷第248頁
      至第254頁、第291頁至第296頁），並有包廂內之現場監
      視器錄影畫面擷取照片及臺灣臺北地方檢察署勘驗筆錄及
      截圖照片附卷可稽（見偵字卷第29頁至第30頁、第71頁至
      第74頁），復經原審當庭勘驗現場監視錄影光碟內容屬實
      （見原審卷第15頁至第19頁、第25頁至第31頁），且為被
      告所不爭執（見原審卷第49頁、第50頁），是此部分事實
      ，首堪認定。
（二）被告雖以前詞置辯，然：
  １．胡歆柔於原審具結證稱：我與張祐溥於108年1月18日晚間約
      10時許進入夜店，張祐溥於進場時即將如附表二所示之物
      放在我所背的肩背包內，我於同年月19日凌晨0時許臨檢
      時有看到如附表一、附表二所示之物均仍在肩背包內，臨
      檢時我有拿出手機及駕照使用，臨檢後再將駕照放入零錢
      包中而與手機一起放回我的白色肩背包內，我再將肩背包
      放回包廂座椅上，但我在當日上午4時許要離開夜店時，
      發現肩背包內如附表一、附表二所示之物均遺失，我的駕
      照則被放在隔壁包廂桌上，調閱監視器後發現遭竊，且可
      自影像辨識出竊嫌為陳俋佑及一名留長髮、妹妹頭的女子
      ，我有撥打失竊手機門號但無人接聽，後來手機就關機了
      ，我手機功能未開啟FIND MY IPHONE功能等語（見原審卷
      第291頁至第296頁），核與張祐溥於原審具結證稱：我進
      入夜店時就將皮夾等物放在胡歆柔的肩背包內，胡歆柔再
      將包包放置在沙發椅背上，當時沙發上有二、三個包包，
      顏色都不一樣，我與胡歆柔離開夜店時發現她放在包包內
      她的手機、錢包等物品及我所有如附表二所示之物均丟失
      ，我們有使用FIND MY IPHONE功能找尋手機，但未顯示當
      下位置，而僅可見先前停留在該夜店之位置資訊，後來我
      陪她到警察局報案，調閱監視器影像後看到有人拿取包內
      物品，包包裡面只有我那個是深色皮夾，所以我可以看出
      影像裡面的人拿出來的就是我的深色短夾等語（見原審卷
      第248頁至第253頁）大致相符。審酌胡歆柔、張祐溥與被
      告素不相識，尚無任意誣指被告竊盜，而自陷偽證罪責之
      可能，況其等所述皆有監視器畫面可佐，被告亦不爭執監
      視器畫面中與陳俋佑共同翻找前揭肩背包之長髮妹妹頭之
      女子為其本人，是前揭胡歆柔、張祐溥之證述，均堪採信
      。
  ２．關於被告與陳俋佑於前揭時、地，在B13包廂內拿取白色肩
      背包內物品之經過情形，經原審當庭勘驗現場監視器錄影
      畫面，勘驗結果如下（見原審卷第132頁至第138頁；以下
      所顯示之時間〈時、分、秒〉係監視器錄影畫面所顯示案發
      時即「108年1月19日」凌晨之時間）：
      ⑴約自02：38：14時起至02：39：30時止，陳俋佑以雙手
        翻弄其黑色斜背包（截取照片1）。
　　　　約自02：39：31時起至02：41：43時止，陳俋佑將其黑
        色斜背包挪至身體右後側（截取照片2至4）。
      ⑵約自02：41：44時起至02：41：51時止，陳俋佑呈坐姿
        而自其身體左側之沙發椅背置物處位置拿出淺色袋子（
        按：即白色肩背包）放置在雙腳上（截取照片5至7）。
      ⑶約自02：41：52時起至02：41：54時止，坐在陳俋佑左
        邊之人拿著白色肩背包，陳俋佑將右手伸入該肩背包中
        。
      ⑷約自02：41：54時起至02：41：59時止，陳俋佑將該白
        色肩背包放在陳俋佑及其左邊之人間位置之腳邊即沙發
        座位處（截取照片8至11）。
　　　　約自02：42：00時起至02：42：11時止，陳可璇爬上沙
        發椅背而坐在陳俋佑左邊。
      ⑸約自02：42：12時起至02：42：16時止，陳可璇彎腰並
        以左手拿起白色肩背包到約其腳部高度，並將袋子轉向
        而使開口與地面平行，該背包位在陳可璇、陳俋佑間，
        陳俋佑持淺色衣服將白色肩背包覆蓋（截取照片12至15
        ）。
      ⑹約自02：42：17時起至02：42：33時止，陳俋佑自淺色
        衣服內側翻動衣服，陳可璇打開手機照明功能照著陳俋
        佑手上之淺色衣服，其後該衣服掉在地上，陳可璇彎腰
        以手機照明功能照著該衣服，旁人將該衣服撿起放在陳
        俋佑右手邊，陳俋佑繼續翻弄該淺色衣服……。
      ⑺約自02：42：36時起至02：42：50時止，陳俋佑翻找其
        黑色斜背包並自包內拿出手機及開啟手機使用，陳可璇
        轉身向陳俋佑之左後方，右手則伸向左後方。
　　　　約自02：42：51時起至02：43：10時止，陳可璇右手拿
        著一個深色物品，左手持手機以照明功能照著該物品，
        轉身將該物品拿給陳俋佑看，陳俋佑將手機放至其右手
        邊座位上後即拿起陳可璇遞過來之該物品，其後因手部
        位置超出畫面及遭他人擋住而看不到二人手部動作（截
        取照片18至21）。
      ⑻約02：43：11時起至02：43：34時止，陳可璇右手持前
        開深色物品，轉身面向其左邊之人說話，再轉身面向陳
        俋佑，左手伸向二人中間，陳俋佑亦轉身向左，右手也
        伸向二人中間，二人的手於二人中間位置不斷擺動，但
        因被前方之人擋住而無法確認細部動作。
      ⑼約自02：43：35時起至02：43：39時止，陳俋佑側身向
        左，以右手伸入其左側已遭打開之白色肩背包中翻找，
        陳可璇左手伸向陳俋佑方向仍未放入該肩背包中，右手
        持手機以照明功能照向該肩背包（截取照片22至23）。
      ⑽約自02：43：40時起至02：43：41時止，陳俋佑右手自
        白色肩背包中拿出一個淺色之長方形扁平物品，並持該
        物品上舉而伸出畫面（截取照片24至27）。
      ⑾約自02：43：42時起至02：43：53時止，陳俋佑將右手
        放下而出現在畫面時，其右手原持之前開淺色長方形扁
        平物品已消失，陳俋佑右手又伸入白色肩背包內翻找，
        然後陳俋佑右手自該袋內離開時有持物品（但無法辨識
        該物為何），並將右手伸向陳可璇方向，陳可璇亦伸出
        手，而有傳遞之舉，其後二人均將手上舉而超出畫面，
        故看不到後續手部動作，陳可璇將手放下時亦無法辨識
        手上是否有持物品（截取照片28至31）。
      ⑿約自02：43：54時起02：44：01時止，陳俋佑拿起白色
        肩背包，以右手繼續翻弄該肩背包，陳可璇拿著手機使
        用照明功能照向陳俋佑翻弄之包內位置，其後陳俋佑以
        右手，陳可璇則以左手，一同伸入白色肩背包內翻動（
        截取照片32至35）。
      ⒀約自02：44：02時起02：44：09時止，陳俋佑右手自白
        色肩背包內拿出物品，並讓陳可璇以手機照明功能照了
        一下上開物品，其後陳俋佑即將右手上舉而超出畫面，
        接著陳俋佑身體向左後傾躺，並將其黑色斜背包往左挪
        ，陳俋佑胸部以上及雙手部位均超出畫面而無法見陳俋
        佑之手部動作，陳可璇則持續以左手翻白色肩背包內部
        ，再以左手自該肩背包中拿出不詳物品，並以其手機照
        明功能照該物品（截取照片36至39）。
　　　　約自02：44：10時，陳可璇彎腰將左手所持上開物品丟
        向地面（截取照片40至42）。
      ⒁約自02：44：11時起至02：44：23時止，二人繼續用手
        機照明功能照向白色肩背包、在袋子內翻弄（截取照片
        43至48）。
　　　　約自02：44：24時起至02：44：32時止，陳俋佑右手自
        下往上而伸出袋子，但因其右手移動快速，而旋即超出
        畫面，故無法判斷其是否有拿出物品，但其右手放下而
        回到畫面中時，其手上未持物品（截取照片49至50）。
      ⒂約自02：44：33時起至02：44：35時止，二人繼續翻動
        白色肩背包（截取照片51至52）。
　　　　約自02：44：36時，陳可璇將放在二人中間之白色肩背
        包移到後方，其後即因遭擋住而無法見到該肩背包（截
        取照片53）。
      ⒃監視器所攝錄期間，除上揭「⑶」所載曾有他人拿著白色
        肩背包外，僅有陳可璇、陳俋佑有將手伸入白色肩背包
        中及拿東西之舉。
      經原審當庭勘驗無誤在卷，並截取列印其中部分畫面附卷
      （見原審卷第143頁至第199頁所附「截取照片1」至「截
      取照片53」所示），可見被告與陳俋佑於前揭時、地，確
      有翻動白色肩背包及多次自該肩背包中拿取物品之舉。綜
      以胡歆柔、張祐溥之前揭證述，已足認被告確有與陳俋佑
      竊取白色肩背包內如附表一、附表二所示物品之犯行甚明
      。再者，依前揭勘驗結果，可見被告、陳俋佑自該肩背包
      中取出物品後，二人間有傳遞物品、持手機以手電筒功能
      照射取出物品、分將物品放置他處之舉，堪認二人係共同
      意圖為自己不法所有，基於竊盜之犯意聯絡而為前揭竊盜
      犯行。
  ３．被告雖辯稱：我不知道那個白色肩背包不是陳俋佑的，我只
      是打開手電筒功能幫忙陳俋佑找她的手機云云。然細繹前
      揭勘驗筆錄，被告與陳俋佑先翻看白色肩背包不到一分鐘
      後，陳俋佑即於上揭⑺所載時間在自己所有之黑色斜背包
      內拿出手機查看，果若被告與陳俋佑真係為了尋找陳俋佑
      之手機，此時即應停止翻找白色肩背包之行為，然從後續
      之勘驗光碟影象，可見被告、陳俋佑自白色肩背包中取出
      物品後，仍持續翻動該肩背包，並多次自白色肩背包內再
      行取出物品，更以手機之手電筒功能照射所取出物品後，
      將物品攜離監視器畫面，除與常人尋找手機時之舉止有異
      外，更可見被告與陳俋佑確有多次取出白色肩背包內之物
      品甚明，況此時尋找陳俋佑手機之目的早已不復存在，則
      被告辯稱只是在尋找陳俋佑的手機云云，顯與事實不符。
      又從前揭⒀之勘驗筆錄內容可知，被告自白色肩背包中取
      出物品後係將之丟擲於地，倘被告確係誤認該白色肩背包
      為陳俋佑所有，僅欲協助找尋手機，豈會有於翻找該肩背
      包將包內物品取出並將該肩背包丟棄於地之舉，足見被告
      上開辯稱，不足採信。
（三）被告之辯護人固另為被告辯稱：被告任職於精品店，亦有
      相當資力，且其為B13包廂之訂位者，確實有協助陳俋佑
      翻找白色肩背包故於原審審理期間願意賠償胡歆柔及張祐
      溥二人之損害等語。惟上開所辯尚不足據以推翻前揭事實
      之認定。
（四）辯護人又辯稱：監視器影像未見被告將物品收受或帶離包
      廂等語。惟查，依前揭（二）２．之勘驗筆錄所載，被告與
      陳俋佑自白色肩背包內將如附表一、附表二所示之物取出
      後，即已破壞胡歆柔及張祐溥對該等物品之持有，而建立
      其等自己之持有支配關係，其等所為竊盜犯行即已既遂，
      自不能僅因監視器未攝錄到事後藏放或處分贓物之影像，
      即為有利於被告之認定，是此部分所辯，亦不足採。
（五）至辯護人稱張祐溥原審證述無法在監視畫面中辨識被告有
      無拿走東西，且胡歆柔於原審亦直接手指陳俋佑並確定物
      品為陳俋佑偷走的，皆可證明被告並無涉犯本件犯行云云
      。然細查原審審判筆錄，張祐溥先證稱監視錄影器的畫面
      不清楚，所以無法辨識拿取的人是否有在當日法庭上，張
      祐溥並針同辯護人詰問稱：「（你剛剛提到你從監視錄影
      裡面看不清楚，無法辨識是誰拿走，有沒有可能是陳可璇
      以外的人拿走的？）我無法回答」等語（見原審卷第249
      頁至第250頁）；佐以胡歆柔於原審證稱：「（你看監視
      器影片時，有確定是被告二人所為嗎？若有，如何判斷？
      ）最後在3點半至4點散場時，有拍到犯人的正面。雖然臉
      部不是很清楚，但該人綁頭髮，身著白色、長版、寬大的
      短Ｔ，就是在庭的被告（以手指向在庭被告陳俋佑），當
      時我看到監視器畫面就知道是他了，很明顯」、「（在看
      監視錄影器過程中，有無看到陳可璇偷東西？）監視器畫
      面顯示被告陳俋佑在偷的時候，他旁邊坐著一個長髮妹妹
      頭的女生，但臉部不清楚，所以我不確定是何人。但陳俋
      佑的部分，臉很明顯」等語（見原審卷第294頁），僅可
      說明張祐溥與胡歆柔二人皆無法從監視器畫面辨識除了陳
      俋佑以外，旁邊那名共同竊盜女子之面貌，即其等並非均
      證述下手行竊者僅有陳俋佑一人；而被告既不否認陳俋佑
      身旁之女子為其本人，監視器畫面已錄下被告與陳俋佑之
      前揭翻找白色肩背包之過程，業見前述，則縱張祐溥無法
      從監視器畫面辨識被告有無拿走白色肩背包內的東西、胡
      歆柔亦僅能確認陳俋佑與一旁之留長髮妹妹頭之女子共同
      行竊，然尚無法以其等於原審所證為有利於被告之認定。
（六）綜上所述，本件事證已臻明確，被告之上開犯行洵堪認定
      ，應予依法論科。
二、論罪：
（一）按行為後法律有變更者，適用行為時之法律。但行為後之
      法律有利於行為人者，適用最有利於行為人之法律，刑法
      第2條第1項定有明文。陳可璇行為後，刑法第320條第1項
      竊盜罪業於108年5月29日修正公布，並於同年月31日施行
      ，修正前係規定：「意圖為自己或第三人不法之所有，而
      竊取他人之動產者，為竊盜罪，處五年以下有期徒刑、拘
      役或500元以下罰金」；修正後則規定：「意圖為自己或
      第三人不法之所有，而竊取他人之動產者，為竊盜罪，處
      五年以下有期徒刑、拘役或50萬元以下之罰金」，經比較
      新舊法之結果，修正後規定將罰金上限提高，顯較修正前
      為重，依刑法第2條第1項前段規定，自應適用被告行為時
      之修正前刑法第320條第1項之規定。
（二）核被告所為，係犯修正前刑法第320條第1項之竊盜罪。
（三）被告與陳俋佑就上開竊盜犯行，有犯意聯絡及行為分擔，
      為共同正犯。
（四）被告係於密接之時間，在相同地點，竊取白色肩背包內如
      附表一、附表二所示之物，其各次行為之獨立性極為薄弱
      ，依一般社會健全觀念，在時間差距上，難以強行分離，
      顯均係基於單一犯意接續所為，為接續犯，應僅論以一罪
      。
（五）被告以一行為同時竊取胡歆柔、張祐溥之財物而同時犯數
      竊盜罪，為想像競合犯，應從一重處斷。
三、維持原判決之理由：
　　原審以被告之罪證明確，適用修正前刑法第320條第1項及刑
    法第2條第1項前段、第28條、第41條第1項前段、第38條之2
    第2項、刑法施行法第1條之1第1項、第2項前段規定，並審
    酌被告不思以正途獲取財物，恣意竊取財物，足見其法治觀
    念薄弱，缺乏對他人財產法益之尊重，所為實不足取，並酌
    以陳可璇犯後否認犯行之態度及其等犯罪動機、手段、所竊
    取財物之價值，暨被告自述大學畢業之智識程度，從事服務
    業，月收入7萬元，經濟狀況小康，無人需其撫養之家庭生
    活狀況，被告已與胡歆柔、張祐溥以4萬元、2萬5000元達成
    和解，且均已給付完畢（見原審卷第223頁至第229頁），暨
    檢察官、告訴人二人就本案量刑所表示之意見（見原審卷第
    305頁、第297頁、第254頁）等一切情狀，量處被告拘役三
    十日，並諭知易科罰金之折算標準。復說明：⑴被告共同持
    有如附表一編號一至五、附表二編號一至二（原判決誤載為
    附表二編號一至五）所示之物，為其犯罪所得，本應依刑法
    第38條之1第1項、第3項之規定，予以宣告沒收之，並於全
    部或一部不能沒收或不宜執行沒收時，追徵其價額，惟被告
    已分別與胡歆柔、張祐溥達成和解，且均已給付完畢，卷內
    亦查無具體事證足資認定上開應沒收物之價值，是此部分犯
    罪所得價額之認定顯有困難，爰依刑法第38條之2第1項，參
    酌如附表一及附表二證據出處欄所示之證據予以估算後，當
    認追徵之價額經加總後各為「1萬7600元」、「1萬7000元」
    ，是堪認被告賠償胡歆柔、張祐溥之金額與本案犯罪實際獲
    得犯罪所得之價額相當，已足達沒收制度剝奪被告犯罪所得
    之立法目的，故認如就被告前開犯罪所得再予以沒收或追徵
    ，尚有過苛之虞，爰依刑法第38條之2第2項之規定，不予宣
    告沒收；⑵被告所竊得如附表一編號六之學生證一張、附表
    二編號三之身分證一張、駕照一張、信用卡四張，同為其之
    犯罪所得，惟審酌該物之價值低微且均可作廢重辦，是如對
    上開物品宣告沒收，實欠缺刑法上之重要性，爰依刑法第38
    條之2第2項之規定不予宣告沒收。核其認事用法，並無違誤
    ，量刑亦稱妥適。被告上訴否認犯罪，並無理由，應予駁回
    。
四、宣告被告緩刑之理由：
　　末查，被告前未曾受有期徒刑以上刑之宣告，有本院被告前
    案紀錄表在卷可佐，其因一時失慮，偶罹刑典，事後已分別
    與胡歆柔及張祐溥達成和解，賠償4萬元、2萬5000元，有胡
    歆柔108年11月7日刑事撤告狀及和解書、張祐溥108年11月7
    日刑事撤告狀及和解書在卷可憑（見原審卷第223頁至第229
    頁），該二人並均表示願意原諒被告、對本案如何判決沒有
    意見，有原審審判筆錄及本院公務電話紀錄表附卷可參（見
    原審卷第254頁至第255頁、第297頁，本院卷第79頁至第81
    頁），本院認被告經此偵、審教訓，應知警惕而無再犯之虞
    ，其所受宣告之刑，以暫不執行為適當，爰依刑法第74條第
    1項第1款規定，併諭知緩刑二年，以啟自新。
據上論斷，應依刑事訴訟法第368條，刑法第74條第1項第1款，
判決如主文。
本案經檢察官林安紜到庭執行職務。
中　　華　　民　　國　　109 　年　　9 　　月　　30　　日
                  刑事第二十庭  審判長法　官  王復生
                                      法　官  張紹省
                                      法　官  遲中慧
以上正本證明與原本無異。
不得上訴。
                                      書記官  鄭巧青
中　　華　　民　　國　　109 　年　　9 　　月　　30　　日
附錄本案論罪科刑依據之法條：
修正前中華民國刑法第320條第1項
意圖為自己或第三人不法之所有，而竊取他人之動產者，為竊盜
罪，處五年以下有期徒刑、拘役或五百元以下罰金。
　　　
附表一：胡歆柔遭竊取之物
編號 物品名稱及數量 價額（新臺幣） 證據出處 一 手機一支（廠牌：APPLE，型號：IPhone8，顏色：銀白色，IMEI碼：000000000000）及充電線一條 1萬5900元 APPLE網站之網頁資料（見原審卷第327頁至第329頁）  二  紅白色零錢包一個  400元  胡歆柔之證述（見原審卷第296頁） 三 現金新臺幣500元 500元 胡歆柔之指訴（見偵查卷第25頁） 四  口紅一支  500元  胡歆柔之證述（見原審卷第294頁） 五  耳環一對  300元  胡歆柔之證述（見原審卷第294頁） 六  學生證一張  不予計算  胡歆柔之證述（見原審卷第294頁） 總計  1萬7600元  

附表二：張祐溥遭竊取之物
編號 物品名稱及數量 價額（新臺幣） 證據出處 一  短夾一個（廠牌LOEWE，顏色：深藍色） 1萬6000元  張祐溥之證述（見原審卷第254頁） 二  現金新臺幣1000元  1000元  張祐溥之證述（見原審卷第253頁） 三  身分證一張、駕照一張、信用卡四張 不予計算  張祐溥之證述（見原審卷第253頁） 總計  1萬7000元